臺灣高等法院刑事裁定
110年度抗字第2060號
抗  告  人  
即  受刑人  王羿旻




上列抗告人即受刑人因聲請撤銷緩刑案件，不服臺灣新北地方法
院110年度撤緩字第294號，中華民國110年11月5日裁定，提起抗
告，本院裁定如下：
    主  文
抗告駁回。
    理  由
一、原裁定意旨略以：抗告人即受刑人王羿旻（下稱受刑人）前
    因犯三人以上共同詐欺取財案件，經臺灣士林地方法院（下
    稱士林地院）以109年度金訴字第119號判決判處應執行有期
    徒刑1年7月，緩刑3年，於民國110年4月28日確定。受刑人
    另於緩刑期前之109年5月17日、6月2日，參與測試提款卡，
    及收受提領之詐欺款項後，再交付其他詐欺集團成員，故意
    犯三人以上共同詐欺取財案件，經原審法院以110年度金訴
    字第54號判決判處應執行有期徒刑1年10月，並於110年6月2
    3日確定等情，有上開案號之刑事判決書及本院被告前案紀
    錄表附卷可稽，足認受刑人確係於緩刑期前因故意犯他罪，
    而在緩刑期內受逾6月有期徒刑之宣告確定，且聲請人臺灣
    新北地方檢察署（下稱新北地檢署）檢察官係於前揭原審法
    院110年度金訴字第54號判決確定後6月以內即110年11月3日
    向原審法院提出聲請，有原審卷附新北地檢署110年11月3日
    新北檢錫戊110執聲2240字第1100102571號函上所蓋原審法
    院收狀戳可憑，核與刑法第75條第1項第2款、第2項之規定
    相符，故本件聲請人之聲請，於法要無不合，應予准許，因
    而裁定撤銷其緩刑之宣告等語。
二、按受緩刑之宣告，而有下列情形之一者，撤銷其宣告：緩
    刑期內因故意犯他罪，而在緩刑期內受逾6月有期徒刑之宣
    告確定者；緩刑前因故意犯他罪，而在緩刑期內受逾6月有
    期徒刑之宣告確定者，刑法第75條第1項定有明文。考其立
    法意旨略稱：緩刑制度係為促使惡性輕微之被告或偶發犯、
    初犯改過自新而設，如於緩刑期間、緩刑期前故意犯罪，且
    受不得易科罰金之有期徒刑以上刑之宣告確定者（意即應入
    監服刑），足見行為人並未因此而有改過遷善之意，此等故
    意犯罪之情節較刑法第75條之1「得」撤銷之原因為重，不
    宜給予緩刑之寬典，而有「應」撤銷緩刑之必要；又緩刑前
    因故意犯他罪，在緩刑期內受徒刑以上刑之宣告確定者，須
    在緩刑期滿前，後案之裁判已確定，始得撤銷緩刑之宣告。
    是若受刑人於本案裁判受緩刑之宣告前因故意犯他罪，且於
    本案之緩刑期間屆滿前，該他罪經法院裁判而受逾6月有期
    徒刑之宣告確定者，自應依前揭規定，撤銷本案緩刑之宣告
    ，並無依刑法第75條之1審酌原宣告之緩刑是否難收其預期
    效果而有執行刑罰必要之餘地。
三、抗告意旨略以：受刑人因年少缺乏社會經歷，誤入歧途，於
    109年5月間加入微信通訊軟體暱稱「蠟筆小新」為首之詐騙
    集團，擔任車手或把風等工作，嗣被害人陸續發現遭騙，士
    林地院109年度金訴字第119號判決與原審法院110年度金訴
    字第54號判決，均是受刑人同一期間參與之詐欺犯行，懇請
    給予受刑人自新之機會云云。
四、經查：
  ㈠受刑人因三人以上共同詐欺取財罪等案件，經士林地院於110
    年3月29日，以109年度金訴字第119號判決，分別判處有期
    徒刑1年3月、1年1月、1年1月、1年5月，應執行有期徒刑1
    年7月，緩刑3年，於110年4月28日確定（即前述士林地院前
    案，緩刑期間110年4月28日至113年4月27日）；又受刑人於
    緩刑前，於109年5月17日、同年6月2日所犯三人以上共同詐
    欺取財罪，經原審法院110年度金訴字第54號判決，分別判
    處有期徒刑1年2月、7月、1年2月、1年1月、1年4月、1年1
    月、7月，應執行有期徒刑1年10月，並於110年6月23日確定
    等情，有前開2判決及本院被告前案紀錄表在卷可參（見執
    聲字第2240號卷第3至24頁、原審卷第11至16頁）。是受刑
    人於緩刑宣告後，有因於緩刑前故意犯他罪，而在緩刑期內
    受逾6月有期徒刑宣告確定之情形，已符合刑法第75條第1項
    第2款之規定。又本件係受刑人於法務部○○○○○○○○○○○執行中
    ，經新北地檢署檢察官在原審法院110年度金訴字第54號於1
    10年6月23日確定後6月以內之110年11月3日向原審法院聲請
    撤銷士林地院以109年度金訴字第119號判決對受刑人之緩刑
    宣告，有新北地檢署110年11月3日新北檢錫戊110執聲2240
    字第1100102571號函上所蓋原審法院收狀戳在卷可憑（見原
    審卷第5頁），合於刑法第75條第2項規定，法院即應撤銷前
    案之緩刑宣告，並無裁量之餘地。是以，原審法院依法裁定
    撤銷士林地院以109年度金訴字第119號判決對受刑人所為緩
    刑3年之宣告，核無違誤。
  ㈡抗告意旨雖以上情指摘原裁定不當云云，惟依刑法第75條規
    定暨其立法意旨，緩刑制度係為促使惡性輕微之被告或偶發
    犯、初犯改過自新而設，如於緩刑期間、緩刑前故意犯罪，
    且受不得易科罰金之有期徒刑以上刑之宣告確定者，足見行
    為人並未因此而有改過遷善之意，此等故意犯罪之情節較諸
    增訂第75條之1「得」撤銷之原因為重，不宜給予緩刑之寬
    典，而有「應」撤銷緩刑宣告之必要。從而，原審法院認新
    北地檢署檢察官之聲請，符合刑法第75條第1項第2款、第2
    項之規定，裁定撤銷前開士林地院以109年度金訴字第119號
    判決對受刑人所為之緩刑宣告，於法並無不合。抗告意旨乃
    憑己意任指原裁定為不當，難認有理由，應予駁回。
據上論斷，依刑事訴訟法第412條，裁定如主文。
中　　華　　民　　國　　111 　年　　1 　　月　　4 　　日
                  刑事第九庭    審判長法　官  潘翠雪
                                      法　官  俞秀美
                                      法　官  陳俞婷
以上正本證明與原本無異。
不得再抗告。
                                      書記官  李政庭
中　　華　　民　　國　　111 　年　　1 　　月　　4 　　日